【裁判字號】    89,上易,4606
【裁判日期】    891009
【裁判案由】    傷害
【裁判全文】
臺灣高等法院刑事判決                  八十九年度上易字第四六六號
    上  訴  人  臺灣板橋地方法院檢察署檢察官
    被      告  甲○
右上訴人，因被告傷害案件，不服臺灣板橋地方法院，八十九年度易字第一七四一號
，中華民國八十九年十月九日第一審判決（起訴案號：臺灣板橋地方法院檢察署八十
八年度偵字第一三四二一、一八六八九號）提起上訴，本院判決如左：
    主      文
上訴駁回。
    事      實
一、甲○與乙○○○係鄰居，雙方曾為裝設鐵窗之事發生爭執。甲○因認其所有自小
    客車遭乙○○○破壞，甚為氣憤，乃於民國八十八年五月十四日晨六時四十分許
    ，前往台北縣新莊市○○路新生巷六號乙○○○住處前，與乙○○○理論，雙方
    又起衝突，詎甲○竟基於普通傷害之犯意，於拉扯中出手毆打乙○○○，致乙○
    ○○受有左側顏面浮腫外傷之傷害。
二、案經乙○○○訴由台北縣警察局新莊分局報請台灣板橋地方法院檢察署檢察官偵
    查起訴。
    理      由
一、右開犯罪事實，業據被告甲○於本院審理中坦承不諱，核與告訴人乙○○○指訴
    被毆受傷之情節相符，告訴人確受有左側顏面浮腫外傷之傷害，並有告訴人於被
    毆當日即八十八年五月十四日前往行政院國軍退除役官兵輔導委員會台北榮民總
    醫院門診治療，經該院出具之門診診斷證明書一紙在卷（附八十八年偵字第一八
    六八九號偵查卷第十頁）可稽。（告訴人雖另提出同上台北榮民總醫院八十八年
    五月十七日出具之診斷證明書及台灣省立台北醫院於八十八年五月二十五日出具
    之診斷證明書各一紙，該二紙診斷證明書所載告訴人之受傷情形與上開八十八年
    五月十四日台北榮民總醫院出具之門診診斷證明書所載者不盡相同，自應以上開
    八十八年五月十四日告訴人被毆當日前往門診治療，所出具之門診診斷證明書所
    載為正確）。被告傷害之犯行，堪以認定。
二、核被告所為，係犯刑法第二百七十七條第一項之傷害罪。原審以被告犯罪事證明
    確，引用刑法第二百七十七條第一項、第四十一條，罰金罰鍰提高標準條例第一
    條前段、第二條，審酌被告之品行、犯罪之動機、目的、手段、犯罪時所受之刺
    激、所生危害及犯後之態度等一切情狀，量處拘役二十日，並諭知易科罰金以三
    百元折算一日，經核其認事用法及量刑並無不當。上訴人檢察官依告訴人之請求
    ，提起上訴，略以：告訴人遭被告毆傷，住院數十天，損失不貲，受傷處至今猶
    覺疼痛，頭暈目眩，被告犯後毫無悔意，又誣指告訴人毀損其車，原審量處拘役
    二十日，其刑罰與犯行並不相當云云。查被告係因其自小客車遭人破壞，與告訴
    人理論，雙方衝突中徒手毆打告訴人，告訴人所受傷勢並非嚴重，原審已審酌被
    告之品行、犯罪之動機、目的、手段、犯罪時所受之刺激、所生危害及犯後態度
    等一切情狀，而量處拘役二十日，其量刑尚屬相當。本件上訴為無理由，應予駁
    回。
據上論斷，應依刑事訴訟法第三百六十八條判決如主文。
本案經檢察官鄭龍照到庭執行職務。
中      華      民      國    八十九    年     十二     月    二十二    日
                              臺灣高等法院刑事第十庭
                                  審判長法  官  蔡  長  溪
                                        法  官  楊  貴  志
                                        法  官  溫  耀  源
右正本證明與原本無異。
不得上訴。
                                        書記官  李  明  昇
中      華      民      國    八十九    年     十二     月    二十六    日


司法院資訊處製作；財團法人民間司法改革基金會備份。
